臺灣臺北地方法院刑事判決　　　　　　　 96年度易字第971號
公　訴　人　臺灣臺北地方法院檢察署檢察官
被　　　告　乙○○
　　　　　　甲○○
上列被告等因違反商標法案件，經檢察官提起公訴（95年度偵字
第26822號），本院受理後被告均為有罪之陳述，諭知改行簡式
審判程序，判決如下：
    主  文
乙○○共同明知為未得商標權人同意，於同一商品，使用相同之
註冊商標商品而販賣，累犯，處有期徒刑陸月，如易科罰金，以
新臺幣壹仟元折算壹日；扣案仿冒商標服飾共壹仟柒佰肆拾件均
沒收。
甲○○共同明知為未得商標權人同意，於同一商品，使用相同之
註冊商標商品而販賣，處有期徒刑月，如易科罰金，以新臺幣
壹仟元折算壹日，緩刑貳年。扣案仿冒商標服飾共壹仟柒佰肆拾
件均沒收。
    事  實
一、乙○○前於民國95年間因違反商標法案件，經本院於以95
    年度簡字第1210號判處有期徒刑4月確定，甫於95年8月4日
    易科罰金執行完畢，詎仍不知悔改，明知「BURBERRY」、「
    AB ERCROMBIE&FITCH」、「HOLLISTER」等商標圖樣，乃英
    商布拜里公司（下稱布拜里公司）、美商A&F商標公司（下
    稱A&F公司）、美商J.M.H.商標公司（下稱J.M.H.公司）、
    向經濟部中央標準局（現改制為經濟部智慧財產局）申請註
    冊登記取得商標專用權，專用於服飾等商品，現仍於專用期
    間內；而甲○○亦明知「ABERCROMBIE&FITCH」、「HOLLIST
    ER 」2商標圖樣有上開取得商標專用權之事實。乙○○竟基
    於販賣仿冒「BURBERRY」商標商品之犯意，乙○○並與甲○
    ○則共同基於販賣仿冒「ABERCROMBIE&FITCH」、「HOLLIST
    ER 」之商標商品之犯意聯絡，乙○○以自行取得之在同一
    服飾商品上，擅自使用相同「BURBERRY」商標之仿冒商標商
    品，以及甲○○於不詳日時向中國大陸地區姓名年籍不詳之
    人，以新臺幣（下同）2萬元之代價購買於同一服飾商品上
    擅自使用「ABERCROMBIE&F ITCH」、「HOLLISTER」商標之
    仿冒商標服飾多件，均由乙○○於95年7、8月間，在臺北縣
    新店市○○街2號17樓之1住處，利用個人電腦連上網際網路
    ，至雅虎國際資訊股份有限公司之「雅虎奇摩拍賣」網站（
    網址：http://tw.bid.yahoo.com）以帳號「ekla88888」刊
    登訊息，接續以每件300至400元之價格販賣上開仿冒商標服
    飾、皮包予不特定人牟利，並以上開電子郵件帳號及所有之
    國泰世華商業銀行（下稱國泰世華銀行）帳號000000000000
    號與購買人連絡及支付貨款使用。迄至同年9月12日上午9時
    30分許，為警持搜索票在臺北市中山區○○○路170號9樓之
    1執行搜索時查獲，扣得仿冒商標服飾1740件，始知上情。
二、案經被害人布拜里公司、A&F公司、J.M.H.公司告訴暨內政
    部警政署保安警察第二總隊第一大隊第一中隊報告臺灣臺北
    地方法院檢察署檢察官偵查起訴。
    理  由
一、上揭事實，已經被告乙○○、甲○○二人於本院審訊中坦白
    承認，並有商標註冊證、鑑定書、鑑定證明書在卷可查。被
    告以網路販售之方式，有yahoo網站網路拍賣資料、ekla888
    88 帳號開戶資料、中華電信數據通信分公司中區客服中心
    回覆單、扣案之仿冒商標服飾1740件、皮包8個、中華郵政
    公司自動櫃員機交易明細表、國泰世華銀行南京東路分行95
    年7月5日至8月14日帳號000000000000交易明細、95年7、8
    月網路拍賣入帳明細附卷可佐，復有仿冒商標服飾1740件扣
    案可憑。是其二人之任意性自白經前開證據補強，應與事實
    相符。本件事證明確，被告二人犯行洵堪認定，應依法論科
    。
二、核被告甲○○、乙○○所為，均係違反商標法第82條之販賣
    仿冒商品罪。被告2人間，就上開販賣仿冒」、「ABERCROMB
    IE&FITCH」、「HOLLISTER」商標商品犯行間，有犯意聯絡
    及行為分擔，為共同正犯。被告乙○○以一販賣行為同時販
    售上開數仿冒商標商品，侵害數法益，為想像競合犯。被告
    二人多次販賣行徑，係基於同一犯意，對同一法益侵害之數
    舉動接續施行，乃接續犯，應論以一罪（最高法院86年台上
    字第3295號判例參照）。又被告乙○○前因違反商標法案件
    ，經本院以95年度簡字第1210號判處有期徒刑4月確定，於
    95年8月4日易科罰金執行完畢，有台灣高等法院被告前案紀
    錄表在卷可按，其於有期徒刑執行完畢後，5年內故意再犯
    本件有期徒刑以上之罪，為累犯，應依刑法第47條第1項規
    定，加重其刑。爰審酌商標有辨識商品來源功用，權利人須
    經過相當時間並投入大量資金於商品行銷及品質改良，始使
    該商標具有代表一定品質效果，被告為貪圖利益，製造而使
    用告訴人商標圖樣，對商標權人潛在市場利益造成侵害非小
    ，所販賣仿冒服飾之商品，數量及價值，及犯罪後之態度等
    一切情狀暨與告訴人A&F公司、J.M.H.公司和解（有刑事陳
    報狀及和解書各一紙在本院卷可查），量處各如主文所示之
    刑，並諭知易科罰金之折算標準示懲。末查被告甲○○未曾
    受有期徒刑以上刑之宣告，有台灣高等法院被告前案紀錄表
    附卷可按，經此教訓後，且與告訴人達成和解，應知警惕，
    當無再犯之虞，本院因認對其所宣告之刑，以暫不執行為適
    當，爰併予宣告緩刑2年，以勵自新。至扣案之仿冒服飾
    1740 件，應依商標法第83條宣告沒收。
三、公訴人另以被告乙○○有販賣分屬義大利商固喜歡固喜公司
    （下稱固喜公司)、瑞士商香奈兒股份有限公司（下稱香奈
    兒公司）、法國路易威登馬爾悌耶公司（下稱路易威登公司
    所有之「GUCCI」、「CHANEL」、「LV」商標專用權之仿冒
    商標皮件云云。此非惟被告堅詞否認再三，且酌以卷附被告
    拍賣網頁資料及檢察官補充之被告客戶評價資料，均未見被
    告有何販售仿冒上開三商標商品情事，此外，檢察官亦未能
    舉以其他積極證據證明被告有販售仿冒此三商標商品之舉措
    ，不能證明被告犯罪，原應為無罪判決之諭知，然檢察官認
    與本件經論罪科刑部分有想像競合犯之裁判上一罪關係，茲
    不另為無罪之諭知，而扣案之皮包8件亦應退回依法處置，
    均併此陳明。
四、按臺灣地區與大陸地區人民關係條例第2條第2款之規定，大
    陸地區係指臺灣地區以外之中華民國領土。而所謂輸入係指
    由國外運輸進入我國領土者而言，至所謂我國之領土則以固
    有之領域為範圍，此憲法第4條定有明文，而國家之統治權
    係以獨立性與排他性行使於其領土之內，此不因領土之一部
    分由於某種事實上之原因暫時未能發揮作用而有異。亦經最
    高院71年台上字第8219號判例揭明此旨在案。是自大陸地區
    購買進入我國台灣地區領域，並非刑法上之輸入。另懲治走
    私條例第12條規定自大陸地區私運物品進入臺灣地區，或自
    臺灣地區私運物品前往大陸地區者，以私運物品進口、出口
    論，故自大陸地區進口亦屬輸入云云。然按該條例所規範者
    為行政院所公布之管制物品，依92年10月23日行政院臺財字
    第0920056338號公告修正管制物品，並無商標法所規範之仿
    冒商標商品，亦不能適用矣。至懲治走私條例雖於前開最高
    法院判例之後而為修正，然憲法領土部分並未修正，且最高
    法院判例尚未廢止變更前，最高法院上開判例之效力能否為
    一般法律之修正而生所謂新法優於舊法之效力而不再適用，
    容有疑義，是被告自我國大陸地區將仿冒商標商品帶入我國
    台灣地區，並非商標法第82條之輸入行為，附予敘明。
據上論斷，應依刑事訴訟法第284條之1、第273條之1第1項、第
299條第1項前段，商標法第82條、第83條，刑法第11條前段、第
28條、第55條、第47條第1項、第41條第1項前段、第74條第1項
第1款，判決如主文。
本案經檢察官張友寧到庭執行職務
中　　華　　民　　國　　96　　年　　6 　　月　　29　　日
　　　　　　　　　刑事第十六庭  法　官　吳定亞
以上正本證明與原本無異。
如不服本判決，應於判決送達後10日內，向本院提出上訴狀。
　　　　　　　　　　　　　　　　書記官　高菁菁
中　　華　　民　　國　　96　　年　　6 　　月　　29　　日
附錄本案論罪科刑法條全文：
商標法第81條
未得商標權人或團體商標權人同意，有下列情形之一者，處三年
以下有期徒刑、拘役或科或併科新臺幣20萬元以下罰金：
一、於同一商品或服務，使用相同之註冊商標或團體商標者。
二、於類似之商品或服務，使用相同之註冊商標或團體商標，有
    致相關消費者混淆誤認之虞者。
三、於同一或類似之商品或服務，使用近似於其註冊商標或團體
    商標之商標，有致相關消費者混淆誤認之虞者。
商標法第82條
明知為前條商品而販賣、意圖販賣而陳列、輸出或輸入者，處一
年以下有期徒刑、拘役或科或併科新臺幣 5 萬元以下罰金。
